【裁判字號】    98,訴,2599
【裁判日期】    991125
【裁判案由】    所得稅法
【裁判全文】
臺北高等行政法院判決
                                  98年度訴字第2599號
                                  99年11月11日辯論終結
原      告  汪林祥
訴訟代理人  羅裕民（會計師）
被      告  財政部臺北市國稅局
代  表  人  凌忠嫄（局長）住同上
訴訟代理人  蔡卉柔
上列當事人間所得稅法事件，原告不服財政部中華民國98年10月
15日台財訴字第09813024120 號（案號：第09802775號）訴願決
定，提起行政訴訟，本院判決如下：
    主  文
原告之訴駁回。
訴訟費用由原告負擔。
    事實及理由
壹、事實概要：
    緣原告係○○○國際股份有限公司（下稱○○○公司）負責
    人，亦即行為時所得稅法第89條第1 項所稱之扣繳義務人，
    該公司於民國（下同）94至96年度分別給付加盟商號利息計
    新臺幣（下同）4,947,929 元、7,651,789 元及9,185,222
    元，填報免扣繳憑單，因原告未依同法第88條、第92條規定
    按給付額扣繳稅款各計494,792 元、765,178 元及918,522
    元，經被告查獲，依所得稅法第114 條第1 款前段規定按應
    扣未扣之稅額分別處以1 倍之罰鍰494,792 元、765,178 元
    及918,522 元。原告不服，申請復查結果，未獲變更，提起
    訴願，經遭駁回，遂向本院提起行政訴訟。
貳、本件原告主張：
一、訴願決定將加盟主視為「營利事業」，致原告無法適用各類
    所得稅扣繳率標準第11條免予扣繳之規定，顯有不當：
（一）按「獨資營利事業對外雖以所經營之商號名義營業，實際
      上仍屬個人之事業，應以該獨資經營之自然人為權利義務
      之主體。」、「獨資商號，‧‧‧在行政訴訟裁判當事人
      欄應以獨資商號主人為當事人，記載為『○○○即○○商
      號』。‧‧‧」準此，獨資營利事業之違章案件罰鍰處分
      書，應以違章時經營之自然人為受處分人，記載為『○○
      ○即○○商號』。」此為財政部94年台財稅字第09404523
      860 號所載。又「按獨資組織營利事業對外雖以所經營之
      商號名義營業，實際上仍屬個人之事業，應以獨資經營之
      自然人為權利義務之主體，又獨資商號如有觸犯稅法上之
      違章事實應受處罰時，亦應以該獨資經營之自然人為對象
      。……」、「‧‧‧獨資商號不具法人人格或非法人團體
      之資格，以獨資商號或商號經營人名義所為之商號經營行
      為，稅法上為同一納稅主體，要不因該獨資商號已否註銷
      登記而有不同‧‧‧」此有台中高等行政法院89年度訴字
      第33號判決、最高行政法院96年度判字第1229號判決參照
      。
（二）關於稅法上「營利事業」定義之解析，將國內文獻及實務
      上論述較為周延者羅列如下：
    １、構成營利事業之要件，有一般共同要件及個別要件。「
        一般共同要件」包括：「以營利為目的」、「為一事業
        」，而事業之共同特徵有三：(1)經常性地為營業活動，
        即指一段時間內反覆持續為一定經濟活動，是否具有持
        續性應依客觀事實認定之。(2)「職業性」地為營業活動
        ，即以從事某項經濟活動為業務營生，職業性者乃以之
        為專業者為限。(3)「自主性」地為營業活動，即以自己
        的費用為自己計算而經營，自立與否係以系爭經濟活動
        單位是否有獨立性判斷之。「個別要件」有四：一為具
        備營業牌號或場所；二為組織型態；三為經營類別；四
        為資本結構。四者即所得稅法第11條第1 項所規定者。
        （參陳昭華，營利事業及其負責人之稅捐責任。臺灣大
        學法律學研究所碩士論文，西元1983年6 月，17-27 頁
        ）
    ２、營利事業以「以營利為目的」、「具備營業牌號或場所
        」及「事業」為其類型特徵。「事業」一般係指「獨立
        的、繼續的從事於一定之經濟活動」，乃營利事業之實
        質資格要件；而不以辦理公司或商號之設立登記為必要
        條件，事業是否「以營利為目的」，則為「營利事業」
        與「非營利事業」之分野。「獨立性」係指能獨立對外
        從事業務。至於「具備營業牌號或場所」為一兼具形式
        及實質意義之特徵，惟其並非營利事業之認定上之充分
        條件；但具備營業牌號或場所，常是一個適當的證據方
        法，可以用來證明該營業牌號或場所之經營者有「獨立
        的、繼續的從事於一定經濟活動」之事實，從而於其以
        營利為目的時，可將之論為營利事業。（參黃茂榮著之
        稅捐法論衡，1991年8 月，186-188 頁）
    ３、營利事業的特徵，在於其「組織特質」及「存續目的」
        。營利事業乃是一個以創造經濟利益為目標。能獨立於
        個人之外，自行在社會上從事營業活動之組織。組織之
        形成，必因其有形成目的，且其目的原則上均應有永續
        性，或至少有一定程度的持續性，方有將人力及物力（
        資本、生財器具）作有機結合，以形成組織之事實需要
        。故營利事業之概念特徵，在於「組織性」（即具有組
        織結構之特徵：取向於活動目標，而表現出人力與物力
        有機結合之形式）、「營利性」（及組織係以創造經濟
        利益為目的）及「持續性」（及組織至少具有一定程度
        之持續性）。（鈞院90年度訴字第1064號判決）
（三）由前述實務見解及學說可知，獨資事業之列入「營利事業
      」之範圍，由獨資事業之本質及營利事業之構成要件觀之
      ，尚待商榷。按獨資事業以該獨資經營之自然人為權利義
      務之主體，且以獨資商號或商號經營人名義所為之商號經
      營行為，稅法上為同一納稅主體，又獨資商號如有觸犯稅
      法上之違章事實應受處罰時，亦應以該獨資經營之自然人
      為對象；再由營利事業之構成要件觀之，所謂以營利為目
      的，係指分配組織所獲得之經濟利益予構成員，就此而言
      ，獨資事業似有不符之處，蓋既曰分配，又曰構成員，然
      而獨資事業之構成員亦僅有資本主一人，所得之經濟利益
      應全歸該資本主所有，並無分配與否之問題。自法律上之
      觀點以觀，其營業之盈餘並非藉由分派之方式，移轉給資
      本主，而是直接歸屬於資本主所有，獨資事業之「組織總
      意」與資本主之意思合一，組織之意思與執行機關均為資
      本主本人，實無區分組織及構成員之可能。且就營利事業
      構成要件「獨立性」此點而言，獨立性指能獨立對外從事
      業務，惟獨資商號對外雖以所經營之商號名義營業，實際
      上仍屬個人之事業，並非如法人或非法人團體能獨立對外
      從事業務，該獨資經營之自然人始為對外為法律行為所生
      權利義務之主體，是以獨資事業之「獨立性」堪疑，宜否
      認定為「營利事業」，實有疑問。
（四）從實質課稅之觀點而論，獨資商號並非獨立之納稅主體，
      蓋稅捐實體法所著重者首推經濟實質，非法律形式，所謂
      納稅主體，是指稅捐法上之權利義務主體，必需擁有獨立
      負擔、履行稅捐法上權利義務之能力，故納稅主體應僅限
      於有權利能力的主體，始有獨立的財產可供納稅之用，同
      時具備程序上之行為能力可進行申報，並可接受違章裁罰
      之資格。納稅主體應僅限於自然人、公私法人及國家、各
      級自治團體等，欠缺權利能力的組織，如獨資、合夥事業
      、信託財產、分公司等並非實際負擔納稅義務的權利主體
      ，納稅義務最終還是歸屬到利用這些組織獲取利益的個人
      ，同時也是能夠承擔違章責任之人。所得稅法第11條第2
      項關於營利事業之規定，立法意旨僅在創設稽徵程序之主
      體及損益的計算方式而已，並非在創設其終局承擔納稅義
      務之權利能力，訴願決定以獨資商號為所得稅法所稱之「
      營利事業」為由，否准原告之訴願，即有誤會。
二、原告應扣未扣或短扣之稅額，符合稅務違章案件減免處罰標
    準第6條 第1 項第1 款免予處罰之規定：
（一）按「納稅義務人有左列各類所得者，應由扣繳義務人於給
      付時，依規定之扣繳率或扣繳辦法，扣取稅款，並依第92
      條規定繳納之：‧‧‧2 、機關、團體、事業或執行業務
      者所給付之薪資、利息、租金…。」、「前條各類所得稅
      款，其扣繳義務人及納稅義務人如下：‧‧‧2 、薪資、
      利息、租金、佣金、權利金，其扣繳義務人為機關、團體
      、學校之責應扣繳單位主管、事業負責人‧‧‧及執行業
      務者；納稅義務人為取得所得者。」為行為時所得稅法第
      88條第1 項第2 款前段、第89條第1 項第2 款所明定。又
      按「扣繳義務人如有左列情事之一者，分別依各該款規定
      處罰：1 、扣繳義務人未依第88條規定扣繳稅款者，除限
      期責令補繳應扣未扣或短扣之稅款及補報扣繳憑單外，並
      按應扣未扣或短扣之稅額處1 倍之罰鍰；‧‧‧2 、扣繳
      義務人已依本法扣繳稅款，而未依第92條規定之期限按實
      填報或填發扣繳憑單者，除…應按扣繳稅額處百分之二時
      之罰鍰……」為所得稅法第114 條第1 、2 款所載。又「
      依所得稅法第114 條第1 款規定應處罰鍰之案件，有下列
      情事之一者，減輕或免予處罰：1 、應扣未扣或短扣之稅
      額在新台幣3 千元以下，經限期責令補繳稅款及補報扣繳
      憑單，已依限繳納及補報者，免予處罰。」、「依所得稅
      法第114 條第2 款規定應處罰鍰案件，有下列情事之一者
      ，減輕或免予處罰‧‧‧」稅務違章案件減免處罰標準第
      6 條第1 項第1 款、第2 項參照。
（二）我國所得稅法實施扣繳制度之意義，對於納稅義務人而言
      ，並非在使所得人所得之減少，係因推動國家社稷之發展
      經費須有長期而穩定之稅收，同時降低人民在年底結算時
      ，產生要1 次繳納所有稅款之心理，而有負擔過重不願繳
      納稅款之想法，也使扣繳義務人與政府雙方作業能更為便
      利。我國扣繳制度分為扣、繳、填、報四個程序，扣繳單
      位於給付所得時，將所得人應繳之稅款預先「扣」下，再
      向國庫「繳納」，為二不同程序及步驟，此觀所得稅法各
      規定於第88條、第92條不同法條自明，又違反前開條文之
      處罰及減輕或免罰之規定，亦各規定於同法第114 條第1
      、第2 款及稅務違章案件減免處罰標準第6 條第1 項、第
      2 項，故所得稅法對於「漏未扣取稅款」、「漏未繳納」
      有不同定義及處罰規定，不得以同一行為觀之。
（三）本件所得人應繳稅款均已依法申報繳納，原告所違犯者僅
      未依所得稅法第88條第1 項前段「扣取稅款」而已，至於
      同法第114 條第1 款、稅務違章案件減免處罰標準第6 條
      第1 項第1 款所稱「應扣未扣或短扣稅額」之認定，法條
      並無定義性之規定，訴願決定所稱應以稽徵機關查核所得
      額之結果，就不足之數發單補徵之金額為準，乃以稽徵機
      關稽徵便利之面向以觀，非法條之明文規定，蓋既均違反
      所得稅法第88條之處罰規定，應依第88條規定：「納稅義
      務人有所得者，扣繳義務人應於給付時，按規定之扣繳率
      先扣取稅款」處理才為妥適，故「應扣未扣或短扣稅額」
      即應以「扣繳義務人於每次實際支付利息時，未按扣繳率
      扣取之稅款」為準。
（四）原告按月每次給付每一加盟主（即納稅義務人）之利息僅
      約1,200 元，即「應扣未扣或短扣之稅額」亦僅約120 元
      ，未超過3,000 元整，並已於期限內補報扣繳憑單，依稅
      務違章案件減免處罰標準第6 條第1 項第1 款之規定應予
      免罰，被告核定原告須繳納罰鍰即有違誤等情。並聲明求
      為判決：訴願決定、復查決定及原處分均撤銷。
參、被告則以：
一、按「本法稱營利事業，係指‧‧‧以營利為目的，具備營業
    牌號或場所之獨資、‧‧‧等營利事業。」、「納稅義務人
    有左列各類所得者（95年5 月30日修正為下列各類所得者）
    ，應由扣繳義務人於給付時，依規定之扣繳率或扣繳辦法，
    扣取稅款，並依第92條規定繳納之：‧‧‧2 、機關、‧‧
    ‧事業……所給付之‧‧‧利息、‧‧‧」、「前條各類所
    得稅款，其扣繳義務人及納稅義務人如下：‧‧‧2 、薪資
    、利息、‧‧‧其扣繳義務人為‧‧‧事業負責人、‧‧‧
    」、「第88條各類所得稅款之扣繳義務人，應於每月10日前
    將上一月內所扣稅款向國庫繳清，並於每年1 月底前將上一
    年內扣繳各納稅義務人之稅款數額，開具扣繳憑單，彙報該
    管稽徵機關查核；‧‧‧」及「扣繳義務人如有下列情事之
    一者，分別依各該款規定處罰：1 、扣繳義務人未依第88條
    規定扣繳稅款者，除限期責令補繳應扣未扣或短扣之稅款及
    補報扣繳憑單外，並按應扣未扣或短扣之稅額處1 倍以下之
    罰鍰；‧‧‧」分別為行為時所得稅法第11條第2 項、第88
    條第1 項第2 款、第89條第1 項第2 款、第92條第1 項及現
    行同法第114 條第1 款所明定。次按「納稅義務人如為‧‧
    ‧在中華民國境內有固定營業場所之營利事業，按下列規定
    扣繳：‧‧‧三、利息按下列規定扣繳：‧‧‧（四）其餘
    各種利息，一律按給付額扣取10% 。」、「中華民國境內居
    住之個人如有第2 條規定之所得，扣繳義務人每次應扣繳稅
    額不超過新臺幣2 千元者，免予扣繳。‧‧‧」為行為時各
    類所得扣繳率標準第2 條第1 項第3 款第4 目及第11條（現
    為第13條）所規定。又「扣繳義務人給付各類所得，不依法
    扣繳稅款，如經稽徵機關查明納稅義務人確已將是項應扣繳
    稅款之所得，合併其取得年度之綜合所得申報繳稅者，得免
    再責令扣繳義務人補繳，惟仍應依法送罰。」及「各類所得
    扣繳率標準第8 條（現為第13條）得免予扣繳及免列單申報
    規定之適用對象，包括執行業務者設立之事務所。」亦分別
    經財政部65年9 月18日台財稅第36 317號函及86年1 月9 日
    台財稅第861879070 號函釋在案。
二、原告係○○○公司負責人，即所得稅法第89條所稱扣繳義務
    人，該公司94至96年度分別給付加盟商號利息計4,947,929
    元、7,651789元及9,185,222 元，填報免扣繳憑單，因原告
    未依同法第88條及第92條規定按給付額扣繳稅款各計494,79
    2 元、765,178 元及918,522 元，經被告所屬大同稽徵所查
    獲，乃依所得稅法第114 條第1 款規定按應扣未扣之稅額分
    別處以1 倍之罰鍰494,792 元、765,178 元及918,522 元。
三、本件○○○公司給付利息對象之加盟商號，為具備營業牌號
    或場所之獨資商號，亦為所得稅法上所稱之營利事業，且所
    謂「營利事業」乃以創造經濟利益為目標，能獨立於個人之
    外，自行在社會上從事營業活動之組織實體，所以在稅法上
    以獨資所形成之組織體被認定為營利事業，並將之規劃為一
    個獨立的稅捐主體，有別於個人之外，而列為應課徵營利事
    業所得稅之範疇，此觀諸所得稅法第3 條及第11條規定自明
    ，是該各加盟商號屬獨資組織之營利事業，乃不容爭執之事
    實，原告所爭執獨資商號乃屬個人事業，而應按各類所得扣
    繳率標準第11條（現為第13條）規定，以中華民國境內居住
    之個人身分適用本條，實為原告對法令認知之誤解。
四、所得稅法第92條第1 項所定，扣繳稅款之報繳係按月向國庫
    繳清，並於每年1 月底前開具扣繳憑單彙報稽徵機關查核，
    則於按月繳納扣繳稅款之時，扣繳義務人即負有確實扣繳稅
    款之義務，嗣有扣繳不符時，稽徵機關依同法第114 條第1
    項之規定，限期責令扣繳義務人補繳應扣未扣或短扣稅款及
    補報扣繳憑單。準此，所得稅法第114 條第1 項所稱應扣未
    扣或短扣稅款，乃指稽徵機關查核所得額及扣繳稅額之結果
    ，就不足之數發單補徵金額而言，原告主張應以扣繳義務人
    於每次實際支付利息時，未按扣繳率扣取之稅款為準，並適
    用稅務違章案件減免處罰標準第6條 第1 項第1 款：「依所
    得稅法第114 條第1 款規定應處罰鍰案件，有下列情事之一
    者，減輕或免予處罰：1 、應扣未扣或短扣之稅額在新臺幣
    3 千元以下，經限期責令補繳稅款及補報扣繳憑單，已依限
    繳納及補報者，免予處罰。」之規定，亦顯係誤解法令所致
    ，核無足採。
五、原告於給付利息時，未依規定扣繳稅款，核有過失，按原核
    定所據以裁罰之所得稅法第114 條第1 款規定：「‧‧‧扣
    繳義務人未依第88條規定扣繳稅款者‧‧‧按應扣未扣或短
    扣之稅額處1 倍之罰鍰；‧‧‧」雖於98年5 月27日修正公
    布為「‧‧‧扣繳義務人未依第88條規定扣繳稅款者‧‧‧
    按應扣未扣或短扣之稅額處1 倍以下之罰鍰；‧‧‧」而作
    為原處分裁罰參考之稅務違章案件裁罰金額或倍務參考表，
    亦經財政部98 年12 月8 日台財稅字第09800584140 號令予
    以修正，惟其中關於本件違章情形之裁罰倍數並未修正（仍
    維持修正前之1倍 ），從而原處分按短扣繳稅款494,792 元
    、765,178 元及918,522 元處1 倍罰鍰計494,792 元、
    765,178 元及918,522 元，仍在該法條修正後之裁罰範圍（
    處1 倍以下之罰鍰）內。原處分、訴願決定均無違誤等語，
    資為抗辯。並聲明求為判決駁回原告之訴。
肆、兩造不爭之事實及兩造爭點：
    如事實欄所述之事實，業據提出有被告扣繳檢查報告表、○
    ○○公司各該年度各類所得扣繳暨免扣繳憑單申報書、原處
    分為證，其形式真正為兩造所不爭執，堪信為真，兩造爭點
    厥為：
一、原告之加盟主是否為所得稅法上之「營利事業」？抑或為中
    華民國境內居住之個人？有無各類所得扣繳率標準第11條第
    1 項前段規定之適用？
二、稅務違章案件減免處罰標準第6 條第1 項第1 款所稱「應扣
    未扣或短扣之稅額在新台幣3千元以下」，係指「每筆給付
    應扣金額在新台幣3千元以下」，抑或「該年度應扣總額在
    新台幣3千元以下」？
伍、本院之判斷：
一、本件應適用之法條與法理：
（一）行為時所得稅法第11條第2 項規定：「本法稱營利事業，
      係指‧‧‧以營利為目的，具備營業牌號或場所之獨資、
      ‧‧等營利事業。」
（二）行為時所得稅法第88條第1項第2款前段規定：「納稅義務
      人有左列各類所得者（95年5 月30日修正為下列各類所得
      者），應由扣繳義務人於給付時，依規定之扣繳率或扣繳
      辦法，扣取稅款，並依第92條規定繳納之：‧‧‧2 、機
      關、‧‧‧事業‧‧‧所給付之‧‧‧利息、‧‧‧」
（三）行為時所得稅法第89條第1項第2款前段規定：「前條各類
      所得稅款，其扣繳義務人及納稅義務人如下：‧‧‧2 、
      薪資、利息、‧‧‧其扣繳義務人為‧‧‧事業負責人、
      ‧‧‧」
（四）行為時所得稅法第92條第1 項前段規定：「第88條各類所
      得稅款之扣繳義務人，應於每月10日前將上一月內所扣稅
      款向國庫繳清，並於每年1 月底前將上一年內扣繳各納稅
      義務人之稅款數額，開具扣繳憑單，彙報該管稽徵機關查
      核。‧‧‧」
（五）行為時所得稅法第114 條第1 款前段規定：「扣繳義務人
      如有左列情事之一者，分別依各該款規定處罰：1 、扣繳
      義務人未依第88條規定扣繳稅款者，除限期責令補繳應扣
      未扣或短扣之稅款及補報扣繳憑單外，並按應扣未扣或短
      扣之稅額處1 倍之罰鍰；‧‧‧」
（六）行為時各類所得扣繳率標準第2 條第1 項第3 款第4 目規
      定：「納稅義務人如為‧‧‧在中華民國境內有固定營業
      場所之營利事業，按下列規定扣繳：‧‧‧三、利息按下
      列規定扣繳：‧‧‧（四）其餘各種利息，一律按給付額
      扣取10% 。」，又財政部65年9 月18日台財稅字第36317
      號函及86年1 月9 日台財稅字第861879070 號函釋稱：「
      扣繳義務人給付各類所得，不依法扣繳稅款，如經稽徵機
      關查明納稅義務人確已將是項應扣繳稅款之所得，合併其
      取得年度之綜合所得申報繳稅者，得免再責令扣繳義務人
      補繳，惟仍應依法送罰。」及「各類所得扣繳率標準第8
      條（現為第11條）得免予扣繳及免列單申報規定之適用對
      象，包括執行業務者設立之事務所。」等語，與前揭立法
      意旨相符，行政機關予以適用自無違誤。
二、原告之加盟主為所得稅法上「營利事業」，而非「中華民國
    境內居住之個人」，並無行為時各類所得扣繳率標準第11條
    第1 項前段規定（即每次應扣繳義務不超過新臺幣二千元者
    ，免予扣繳）之適用：
    按所謂「營利事業」乃以創造經濟利益為目標，能獨立於個
    人之外，自行在社會上從事營業活動之組織實體，故所得稅
    法第3 條及第11條規定「以營利為目的，具備營業牌號或場
    所之獨資」亦屬營利事業，而為獨立的稅捐主體，列為應課
    徵營利事業所得稅之範疇。本件○○○公司給付利息對象之
    加盟商號，為具備營業牌號或場所之獨資商號，顯為所得稅
    法上所稱之營利事業，而非「中華民國境內居住之個人」，
    並無各類所得扣繳率標準第11條第1項 前段規定之適用。
三、稅務違章案件減免處罰標準第6 條第1 項第1 款所稱「應扣
    未扣或短扣之稅額在新台幣3 千元以下」，係指「該年度應
    扣總額在新台幣3 千元以下」，始有免罰之適用：
（一）所得稅法第92條第1 項所定扣繳稅款之報繳，固係「按月
      」向國庫繳清，並於每年1 月底前開具扣繳憑單彙報稽徵
      機關查核，但所得稅法第114 條第1 項所稱應扣未扣或短
      扣稅款，乃指稽徵機關查核所得額及扣繳稅額之結果，就
      該年度不足之數發單補徵金額而言，稅務違章案件減免處
      罰標準第6 條第1 項第1 款免罰之目的，乃因「該年度應
      扣未扣或短扣之總稅額在新台幣3 千元以下」，情節輕微
      ，故予免罰，若該年度內各筆應扣未扣之金額在新台幣3
      千元以下，但年度內應扣未扣之總稅額已超過新台幣3 千
      元（例如已達數億元），難道仍可謂情節輕微，而予免罰
      ？其答案顯為否定。原告主張應以扣繳義務人於每筆實際
      支付利息時，應扣未扣之稅款為準云云，尚不足採。
（二）本件原告係○○○公司負責人，亦即行為時所得稅法第89
      條第1 項所稱之扣繳義務人，該公司於94至96年度分別給
      付加盟商號利息計4,947,929 元、7,651,789 元及9,185,
      222 元，填報免扣繳憑單，原告未依同法第88條、第92條
      規定按給付額扣繳稅款各年度分別計494,792 元、765,17
      8 元及918,522 元，其年度內應扣未扣之總稅額已超過新
      台幣3 千元，自無免罰之適用。
四、原處分據以裁罰之所得稅法第114 條第1 款規定雖於98年5
    月27日號雖修正公布為「‧‧‧扣繳義務人未依第88條規定
    扣繳稅款者‧‧‧按應扣未扣或短扣之稅額處1 倍以下之罰
    鍰；其據以裁罰之「稅務違章案件裁罰金額或倍務參考表」
    亦經財政部98年12月8 日台財稅字第09800584140 號令予以
    修正，惟關於本件違章情形之裁罰倍數並未修正（仍維持修
    正前之1 倍），原處分按各年度短扣繳稅款494,792 元、76
    5,178 元及918,522 元，各處1 倍罰鍰計494,792 元、765,
    178 元及918,522 元，仍在該法條修正後之裁罰範圍（處1
    倍以下之罰鍰）內。
五、從而，原處分（含復查決定）尚無違誤，訴願決定予以維持
    ，亦屬正確，原告訴請撤銷，為無理由，應予駁回。
六、兩造其餘攻擊防禦方法均與本件判決結果不生影響，故不逐
    一論述，併此敘明。
據上論結，本件原告之訴為無理由，依行政訴訟法第98條第1項
前段，判決如主文。
中    華    民    國    99    年    11    月    25    日
                    臺北高等行政法院第七庭
                              審判長法  官  帥嘉寶
                                    法  官  陳心弘
                                    法  官  畢乃俊
上為正本係照原本作成。
如不服本判決，應於送達後20日內，向本院提出上訴狀並表明上
訴理由，如於本判決宣示後送達前提起上訴者，應於判決送達後
20日內補提上訴理由書（須按他造人數附繕本）。
中    華    民    國    99    年    11    月    25     日
                                    書記官  陳圓圓

司法院資訊處製作；財團法人民間司法改革基金會備份。
